臺灣高等法院高雄分院刑事判決　　　　94年度上訴字第1610號
上　訴　人　臺灣高雄地方法院檢察署檢察官
被　　　告　甲○○
上列上訴人因被告違反毒品危害防制條例案件，不服臺灣高雄地
方法院94年度訴字第2057號中華民國94年9月26日第一審判決（
起訴及併案案號：臺灣高雄地方法院檢察署94年度毒偵字第4678
、7887號），提起上訴，本院判決如下：
    主  文
原判決撤銷。
甲○○連續施用第一級毒品，累犯，處有期徒刑壹年肆月，扣案
第一級毒品海洛因壹包淨重零點肆陸公克（空包裝袋重零點壹捌
公克）、貳包合計淨重參點伍伍公克（空包裝重壹點肆零公克）
、貳包合計淨重參點貳壹公克（空包裝重貳點捌柒公克）、殘留
海洛因吸管壹支、殘留海洛因塑膠鏟子壹支、殘留海洛因夾鏈帶
壹小包、殘留海洛因及甲基安非他命吸管壹支、殘留海洛因及甲
基安非他命夾子壹支，均沒收銷燬之。又連續施用第二級毒品，
累犯，處有期徒刑拾月，扣案第二級毒品甲基安非他命壹包（驗
前毛重壹點壹公克，驗後毛重壹公克）、貳包（驗前毛重壹點零
玖公克、驗後毛重壹公克）、貳包（驗前毛重捌點捌公克、驗後
毛重捌點柒公克）殘留甲基安非他命吸管參支、殘留甲基安非他
命吸食器壹組（參支玻璃球管）、殘留甲基安非他命吸食器壹組
、殘留甲基安非他命塑膠鏟子壹支，均沒收銷燬之。應執行有期
徒刑貳年，扣案第一級毒品海洛因壹包淨重零點肆陸公克（空包
裝袋重零點壹捌公克）、貳包合計淨重參點伍伍公克（空包裝重
壹點肆零公克）、貳包合計淨重參點貳壹公克（空包裝重貳點捌
柒公克）、殘留海洛因吸管壹支、殘留海洛因塑膠鏟子壹支、殘
留海洛因夾鏈帶壹小包、殘留海洛因及甲基安非他命吸管壹支、
殘留海洛因及甲基安非他命夾子壹支；第二級毒品甲基安非他命
壹包（驗前毛重壹點壹公克，驗後毛重壹公克）、貳包（驗前毛
重壹點零玖公克、驗後毛重壹公克）、貳包（驗前毛重捌點捌公
克、驗後毛重捌點柒公克）殘留甲基安非他命吸管參支、殘留甲
基安非他命吸食器壹組（參支玻璃球管）、殘留甲基安非他命吸
食器壹組、殘留甲基安非他命塑膠鏟子壹支，均沒收銷燬之。
    事  實
一、甲○○於民國89年間，因違反槍砲彈藥刀械管制條例案件，
    經本院判處有期徒刑2 年7 月確定，於92年1 月27日假釋付
    保護管束出獄，93年4 月16日保護管束期滿而執行完畢；又
    於88年間，因施用毒品案件，經原法院裁定強制戒治1年，
    於89年8 月16日戒治完畢，猶不知悔改，於該強制戒治完畢
    後5 年內，復分別基於施用第一、二級毒品之概括犯意，自
    94 年5月中旬起至同月22日許止，及自同年8 月上旬起至同
    年9 月6 日止，連續在高雄市小港區「金點網咖」店內、同
    市小港區○○○路246 號樂利旅社房間內，以將第一級毒品
    海洛因加入香菸內點燃後吸食燃燒煙霧、及將第二級毒品甲
    基安非他命置放於玻璃球內隔水加熱吸食燃燒煙霧之方式，
    連續施用第一級毒品海洛因及第二級毒品甲基安非他命，約
    每2 至3 日各施用1 次。嗣 (1)、於同年5 月23日晚間8 時
    40分許，在高雄市○○區○○路191 巷口被警查獲，並扣得
    第一級毒品海洛因1 包（含包裝袋。淨重0.46公克，空包裝
    袋重0.18公克）及第二級毒品甲基安非他命1 包（驗前毛重
    1.1 公克，驗後毛重1 公克）。 (2)、於同年9 月6 日下午
    2 時許，在樂利旅社3 樓2c房間內被警查獲，並扣得甲基安
    非他命2 小包（驗前毛重1.09公克、驗後毛重1 公克）、甲
    基安非他命2 小包（驗前毛重8.8 公克、驗後毛重8.7 公克
    ）殘留甲基安非他命吸管3 支、殘留甲基安非他命吸食器1
    組（3 支玻璃球管）、殘留甲基安非他命吸食器1 組、殘留
    甲基安非他命塑膠鏟子1 支、殘留海洛因及甲基安非他命吸
    管及夾子各1 支、殘留海洛因吸管1 支、殘留海格因塑膠鏟
    子1 支、殘留海洛因夾鏈帶1 小包、海洛因2 包（合計淨重
    3.55公克、空包裝重1.40公克）、海洛因2 包（合計淨重
    3.21公克、空包裝重2.87公克）。
二、案經高雄市政府警察局小港分局移送台灣高雄地方法院檢察
    署檢察官偵查起訴及移送併案審理。
    理  由
一、被告甲○○雖未於本院理期日到庭，惟被告自94年5 月中旬
    起至同月22日許止，連續在上開處所，連續施用第一級毒品
    海洛因及第二級毒品甲基安非他命之事實，業據被告於警訊
    、偵查及原審供承不諱，而被告於同月23日被警查獲時採尿
    ，其尿液檢出嗎啡及甲基安非他命陽性反應，亦有高雄市立
    凱旋醫院94年5 月30日濫用藥物尿液檢驗報告暨尿液代碼與
    姓名對照表各1 份在卷足稽，而當日警方扣得被告所有之粉
    末，其中1 包檢出係海洛因，另1 包檢出係甲基安非他命等
    情，亦有高雄醫學大學附設中和紀念醫院0000-000號檢驗報
    告（檢驗結果認扣案晶體確屬甲基安非他命無誤）、法務部
    調查局94年8 月17日調科壹字第220020665 號鑑定通知書（
    檢驗結果認扣案白粉確屬海洛因無誤）等各1 份在卷可資佐
    證。又被告復自同年8 月上旬起至同年9 月6 日止，連續在
    上開處所施用第一級毒品海洛因及第二級毒品甲基安非他命
    之事實，亦據被告於警訊、偵查中供承不諱，而被告於同年
    9 月6 日被警查獲時採尿，其尿液檢出嗎啡及甲基安非他命
    陽性反應，亦有高雄市立凱旋醫院94年9 月19日濫用藥物尿
    液檢驗報告暨尿液代碼與姓名對照表各1 份在卷足稽、而當
    日警方並扣得被告所有甲基安非他命2 小包（驗前毛重1.09
    公克、驗後毛重1 公克）、甲基安非他命2 小包（驗前毛重
    8.8 公克、驗後毛重8.7 公克）、均殘留甲基安非他命之吸
    管3 支、吸食器1 組（3 支玻璃球管）、吸食器1 組、塑膠
    鏟子1 支、均殘留海洛因及甲基安非他命吸管及夾子各1 支
    ，均殘留海洛因之吸管1 支、塑膠鏟子1 支、夾鏈帶1 小包
    ，海洛因2 包（合計淨重3.55公克、空包裝重1.40公克）、
    海洛因2 包（合計淨重3.21公克、空包裝重2.87公克）足稽
    ，並有高雄醫學大學附設中和紀念醫院第0000-000至0000-0
    00號檢驗報告單13張在卷足考。被告連續於上開時、地施用
    第一級毒品海洛因及第二級毒品安非他命，已甚明確。又於
    88年間，因施用毒品案件，經原法院裁定強制戒治1 年，於
    89年8 月16日戒治完畢，有台灣高等法院被告前案紀錄表在
　　卷足憑，其於該強制戒治完畢後，5 年內再犯本案施用毒品
  　罪，自應依法論科。
二、按海洛因、甲基安非他命分別為毒品危害防制條例第2 條第
    2 項第1 、2 款所明定之第1 、2 級毒品。核被告所為，分
    別係犯同條例第10條第1 項施用第1 級毒品海洛因罪及同條
    第2 項之施用第2 級毒品罪。被告分別持有第1 、2 級毒品
    進而施用，持有之低度行為各為施用之高度行為所吸收，均
    不另論罪。又被告先後多次施用第一級毒品海洛因及第二級
    毒品甲基安非他命之犯行，時間緊接，手法相同，觸犯構成
    要件同一之罪名，顯係分別基於概括犯意反覆為之，依刑法
    第56條連續犯之規定各論以一罪。被告所犯上開2 罪，罪名
    各別，行為互異，應分論併罰。又被告於89年間，因違反槍
    砲彈藥刀械管制條例案件，經本院判處有期徒刑2 年7 月確
    定，於92年1 月27日假釋付保護管束出獄，93年4 月16日保
    護管束期滿而執行完畢，亦有台灣高等法院被告前案紀錄表
    1 份在卷可參，其於有期徒刑執行完畢，5 年以內再犯本件
    有期徒刑以上之上開二罪，均為累犯，均依法加重其刑。另
    公訴意旨雖僅就被告於94年5 月23日某時起回溯24小時內之
    某時施用第一級毒品及第二級毒品之犯罪事實提起公訴，未
    就被告其餘施用第一、二級毒品部分起訴，惟此部分與起訴
    部分，有連續犯裁判上一罪關係，為起訴效力所及，本院仍
    應審理，附此敘明。
三、原審予以論罪科刑，固非無見，惟查：被告另自94年8 月上
    旬起至同年9 月6 日止，連續施用第一、二級毒品部分，原
    審未及審酌，尚有未洽。檢察官上訴意旨指摘原判決未審酌
    上開部分，為有理由，自應由本院予以撤銷改判。爰審酌被
    告前因施用毒品案件經強制戒治後，仍未能徹底戒絕毒品，
    5 年內再犯本案連續施用毒品罪，及於原審審理期間，復再
    施用第一、二級毒品，顯見其無戒毒悔改之意，惟施用毒品
    究為自戕一己之身體健康，尚未對他人造成危害等一切情狀
    ，爰分別量處如主文所示之刑。扣案第一級毒品海洛因1 包
    淨重0.46公克（空包裝袋重0.18公克）、2包合計淨重3.55
    公克（空包裝重1.40公克）、2 包合計淨重3.21公克（空包
    裝重2.87公克）、殘留海洛因吸管1 支、殘留海洛因塑膠鏟
    子1 支、殘留海洛因夾鏈帶1 小包、殘留海洛因及甲基安非
    他命吸管1 支、殘留海洛因及甲基安非他命夾子1 支及第二
    級毒品甲基安非他命1 包（驗前毛重1.1 公克，驗後毛重1
    公克）、2 包（驗前毛重1.09公克、驗後毛重1 公克）、2
    包（驗前毛重8.8 公克、驗後毛重8.7 公克）殘留甲基安非
    他命吸管3 支、殘留甲基安非他命吸食器1 組（3 支玻璃球
    管）、殘留甲基安非他命吸食器1 組、殘留甲基安非他命塑
    膠鏟子1 支，均依毒品危害防制條例第18條第1 項前段規定
    宣告沒收銷燬之（包裝袋及殘留第一、二級毒品之吸管等物
    ，難與毒品析離）。
四、被告經合法傳喚，無正當理由不到庭，本院不待其陳述，逕
    行判決。
據上論結，應依刑事訴訟法第369 條第1 項前段、第364 條、第
299 條第1 項前段、第371 條，毒品危害防制條例第10條第1 項
、第2 項、第18條第1 項前段，刑法第11條、第56條、第47條、
第51條第5 款、第9 款，判決如主文。
本案經檢察官陳國全到庭執行職務。
中　　華　　民　　國　　94　　年　　12　　月　　30　　日
                  刑事第六庭    審判長法  官  王憲義
                                      法  官  張盛喜
                                      法  官  李璧君
以上正本證明與原本無異。
施用第一級毒品部分如不服本判決應於收受本判決後10日內向本
院提出上訴書狀，其未敘述上訴理由者，並得於提起上訴後10日
內向本院補提理由書狀（均須按他造當事人之人數附繕本）「切
勿逕送上級法院」。
施用第二級毒品部分不得上訴。
中　　華　　民　　國　　94　　年　　12　　月　　30　　日
　　　　　　　　　　　　　　　　　　　書記官  林淑敏
附錄本件判決論罪科刑法條：
毒品危害防制條例第10條第1 項、第2 項。
施用第一級毒品者，處 6 月以上 5 年以下有期徒刑。
施用第二級毒品者，處 3 年以下有期徒刑。
